【裁判字號】    89,易,1248
【裁判日期】    890831
【裁判案由】    妨害公務
【裁判全文】
臺灣臺南地方法院刑事判決                        八十九年度易字第一二四八號
    公  訴  人  臺灣台南地方法院檢察署檢察官
    被      告  戊○○
右列被告因妨害公務案件，經檢察官提起公訴 (八十九年度偵字第三九二一號)，本
院判決如左：
    主  文
戊○○對於公務員依法執行職務時，施強暴，累犯，處有期徒刑伍月，如易科罰金，
以參佰元折算壹日。
    事  實
一、戊○○前於民國八十一年間因搶奪、妨害自由及違反麻醉藥品管理條例等案件，
    經臺灣高等法院台南分院於及本院分別判處有期徒刑確定，並定執行刑為有期徒
    刑四年，於八十四年十二月月十三日執行完畢。由不知警惕言行，復於八十九年
    三月十七日二十一時三十分許，在台南市○○路○段六九八巷口，酒後毆打適在
    該處購物之乙○○（傷害部分未據告訴），乙○○因而向台南市警察局第三分局
    安中派出所報案求助，警員甲○○據報後，與乙○○一同前往該處，見戊○○仍
    在該處，甲○○即表明警察身分，並詢問戊○○為何毆打乙○○。戊○○見乙○○回來，竟仍追打乙○○，甲○○見狀即攔阻戊○○，欲阻止戊○○毆打乙○○
    。詎戊○○竟基於妨害公務之犯意，以徒手毆打甲○○頭部二下，致甲○○跌倒
    ，使甲○○受有左眼角淤血斑（一‧二公分╳一‧０公分）、擦破傷一處（二‧
    一╳０‧一公分）及右膝部兩處擦破傷（二‧二╳一‧五公分及一‧八╳一‧五
    公分）等傷害及毀壞甲○○眼鏡（傷害及毀損部分均未據告訴）之方式，對依法
    執行公務之警員甲○○，施以強暴。嗣經甲○○向安中派出所請求支援後，始由
    支援警員己○○及丙○○到場後，將戊○○逮捕。
二、案經台南市警察局第三分局報告臺灣台南地方法院檢察署檢察官偵查起訴。
    理  由
一、訊據被告戊○○矢口否認涉有妨害公務犯行，辯稱伊當日喝醉酒，發生何事並無
    記憶，且當時伊並不知被害人甲○○係警員云云。經查：(1)被告於八十九年三月
    十七日二十一時許，先行與證人乙○○發生衝突後，被害人甲○○與證人乙○○
    共同前來，並詢問被告為何毆打證人乙○○時，因被告欲再行毆打證人乙○○，
    被害人甲○○於攔阻被告毆打證人乙○○時，為被告毆打頭部二下，致被害人甲○○受有左眼角淤血斑、擦破傷一處及右膝部兩處擦破傷等傷害，其所戴眼鏡亦
    遭毀損等情，業經被害人甲○○於偵審中指述歷歷，核與證人乙○○於本院調查
    時之證述相符，並有台南市杏和診所八十九年三月二十日診斷證明書一份在卷可
    稽。(2)訊據被害人甲○○於本院調查時指述當日伊到現場時，曾打開外套拉鍊，
    露出警察制服，並告訴被告其具警員身分等語（參見本院八十九年五月三日訊問
    筆錄），核與證人乙○○於本院調查證據時證稱：「甲○○有出示證件表明警察
    身分。」（參見本院八十九年六月二十九日訊問筆錄）等語相符。堪認當日被害
    人甲○○到前開地點依法執行公務詢問並阻止被告毆打證人乙○○之際，確係曾
    表明警員身分。是被告於偵審中辯稱不知被害人甲○○係警員一節即非可採，至
    於證人即自稱亦在現場之丁○○於本院調查時所證稱：甲○○是否表明警員身分
    ，伊並不清楚云云，經查證人丁○○亦自承當日其與警員有一段距離，亦未聽到
    警員說什麼等語。足見證人丁○○與事發現場有一定距離，其證言尚難採為對被
    告有利之認定。(3)訊據被告於本院調查時自承：「記得有和人發生衝突。」等語
    （參見本院八十九年六月二十九日訊問筆錄）及於本院審理中自承：「我記得他
    （甲○○）的眼鏡壞掉，不知道是我打他，還是撥到他所造成的。」（參見本院
    八十九年八月十七日審判筆錄），足徵被告對於當日所發生之事情，並非毫不知
    情，另參以被告當日酒後尚能站立打人，且其於警局測試酒精濃度值係０‧八三
    ＭＧ／Ｌ，有酒精濃度測試報告一紙在卷可按，故其生理上應僅出現言語略不清
    楚、運動失調平衡障礙，判斷力遲鈍等狀況，對於身旁事物，應尚有一定之認知
    ，此有交通部提供之血液中酒精濃度、酒醉程度及可能呈現之症狀關係表，及中
    央警察大學研究製表之酒精濃度與肇事率之關係二紙（均影本）在卷足參。堪認
    被告當時尚未因酒醉達於就外界事物毫無所悉之程度，從而被告辯稱伊當日酒醉
    ，不知道有毆打被害人云云，尚難採信。被告犯行明確，堪以認定。
二、核被告所為係犯刑法第一百三十五條第一項妨害公務罪。被告前於八十一年間因
    搶奪、妨害自由及違反麻醉藥品管理條例等案件，經臺灣高等法院台南分院於及
    本院分別判處有期徒刑確定，並定執行刑為有期徒刑四年，於八十四年十二月月
    十三日執行完畢。有臺灣高等法院被告全國前案紀錄表一份在卷可稽。被告於有
    期徒刑執行完畢五年內，再犯有期徒刑以上之罪，為累犯，依法加重其刑。爰審
    酌被告蔑視公權力之犯罪動機與情節，犯罪後否認犯行、迄今尚未與被害人道歉
    之態度等一切情狀，量處如主文所示之刑，並定易科罰金之標準。
據上論斷，應依刑事訴訟法第二百九十九條第一項前段，刑法第一百三十五條第一項
、第四十七條，罰金罰鍰提高標準條例第一條前段、第二條，判決如主文。
本案經檢察官周文祥到庭執行職務
中      華      民      國    八十九    年      八      月    三十一    日
                                  臺灣臺南地方法院刑事第四庭
              法  官    張  意  聰
                                          法  官    張  麗  娟
                                          法  官    卓  穎  毓
右正本證明與原本無異。
如不服本判決，應於判決送達後十日內，向本院提出上訴狀。
                                          書記官    黃  子  起
中      華      民      國    八十九    年      八      月    三十一    日
附錄法條：
刑法第一百三十五條第一項：
對於公務員依法執行職務時，施強暴脅迫者，處三年以下有期徒刑、拘役或三百元以
下罰金。


司法院資訊處製作；財團法人民間司法改革基金會備份。
